臺灣板橋地方法院交通事件裁定　　　 100年度交聲字第4148號
原處分機關　交通部公路總局臺北區監理所
異　議　人
即受處分人　李建宏
上列異議人即受處分人因違反道路交通管理處罰條例案件，對於
交通部公路總局臺北區監理所民國100 年11月29日北監自裁字第
裁40－KAK158677 號違反道路交通管理事件裁決書所為之處分（
原舉發通知單案號：雲林縣警察局雲警交字第KAK158677 號）聲
明異議，本院裁決如下：
    主    文
異議駁回。
    理    由
一、原處分意旨略以：異議人即受處分人李建宏於民國100 年10
    月22日晚上8 時32分許，駕駛車牌號碼0282—VD號自用一般
    小客車，行經雲林縣158 線虎尾段時，因「未依規定使用燈
    光（夜間）」之違規行為，經雲林縣警察局交通隊（以下稱
    舉發機關）執勤員警當場攔停舉發填掣雲警交字第KAK15867
    7 號舉發違反道路交通管理事件通知單（下稱舉發違規通知
    單）對受處分人舉發「未依規定使用燈光（夜間）」之違規
    ，嗣異議人不服而提出交通違規案件陳述書，經原處分機關
    發函舉發機關查證，再經舉發機關函覆異議人違規屬實，原
    處分機關即交通部公路總局臺北區監理所於100 年11月29日
    依道路交通管理處罰條例第42條及違反道路交通管理事件統
    一裁罰基準及處理細則第41、43、44、67條規定，以北監自
    裁字第裁40－KAK158677 號違反道路交通管理事件裁決書認
    定受處分人「不依規定使用燈光（夜間）」而裁處罰鍰新臺
    幣（下同）1,200 元。
二、異議意旨略以：伊固不否認有於上開時、地駕駛前述自用一
    般小客車，且遭警察攔停之際，汽車大燈有未開啟之事實，
    然否認有何違反交通規則之情形，並辯稱：伊確實有開啟大
    燈，但車燈於行駛中故障導致未正常運作，又因該路段設有
    路燈，不易察覺車燈故障，況經由警員當場告知，伊重新啟
    動後，車燈已正常運作，伊當場表明這樣應該沒有違規，惟
    員警仍舉發開單，是本件違規舉發及裁處，實難令人甘服，
    為此聲明異議云云
三、按汽車駕駛人，不依規定使用燈光者，處1,200 元以上3,60
    0 元以下罰鍰；道路交通管理處罰條例第42條定有明文。
四、經查：
  (一)有關異議人李建宏於100 年10月22日晚上8 時32分許，駕駛
    車牌號碼0282—VD號自用一般小客車，行經雲林縣158 線虎
    尾段（青埔路口）時，未依規定使用燈光（夜間），經員警
    當場攔停製單舉發，異議人未依限到案，原處分機關乃以異
    議人違反道路交通管理處罰條例第42條規定而裁處罰鍰1,20
    0 元，有雲林縣警察局雲警交字第KAK158677 號舉發違反道
    路交通管理事件通知單、交通部公路總局臺北區監理所100
    年11月29日北監自裁字第裁40－KAK158677 號違反道路交通
    管理事件裁決書等在卷可稽。
  (二)有關異議人為警欄停之際，其所駕駛之車燈並未開啟一節，
    業據異議人供述明確，已堪認定。雖雖異議人執上開情詞，
    辯稱：伊有開車燈，是車燈故障未正常運作，伊沒有違規云
    云。經查：
  1.按「汽車行駛時，應依下列規定使用燈光：一、夜間應開亮
    頭燈」，「汽車駕駛人，不依規定使用燈光者，處1200元以
    上，3600元以下罰鍰。」，道路交通安全規則第109 條第1
    款、道路交通管理處罰條例第42條分別訂有明文。異議人為
    警查獲當時，既為夜間，即應開亮頭燈。亦即上開條文所謂
    不依規定使用燈光，當係駕駛人之燈光並未損壞而堪使用，
    復未開亮頭燈，始有依上開條文處罰之餘地，此觀前引條文
    之文義自明。再者，異議人駕駛上開自用一般小客車大燈雖
    未發揮作用，其原因容有多端，除可能係異議人未依規定開
    啟使用燈光（即燈光並未損壞，惟異議人刻意未予開啟或者
    疏於開啟使用）乙種情形外，亦不能排除：(1)燈光損壞不予
    修復，或係(2)於騎駛出發之時尚可正常發揮照明功用，惟於
    行車途中突發臨時損壞等情形之可能性。觀之異議人陳稱：
    伊當場重新啟動大燈後，就正常運作之情，倘異議人駕駛車
    輛之車燈確實係故障，車燈既已故障，理應無法再開啟，何
    以當場再開啟，又能再次正常運作，與一般社會常情有違。
    況異議人亦無法提供修繕之單據或修繕人員供本院傳喚以實
    其說，異議人片面空言，本院自難採信。
五、綜上所述，本件異議人違規事證明確，原處分機關依道路交
    通管理處罰條例第42條規定，就異議人不依規定使用燈光（
    夜間）之違規行為，裁處異議人罰鍰1,200 元。核無違誤，
    異議人之異議為無理由，應予駁回。
六、據上論斷，應依道路交通管理處罰條例第87條第2項，道路
    交通事件處理辦法第18條，裁定如主文。
中    華    民    國   100    年    12    月     23   日
                刑事第二庭  法  官    連  雅  婷
以上正本證明與原本無異。
如不服本裁定應於送達後五日內向本院提出抗告狀。
                            書記官    郭  晉  良
中    華    民    國  100     年    12    月    23    日